【裁判字號】    97,上訴,1259
【裁判日期】    970429
【裁判案由】    毒品危害防制條例
【裁判全文】
臺灣高等法院刑事判決                97年度上訴字第1259號
上  訴  人
即  被  告  甲○○
上列上訴人因違反毒品危害防制條例案件，不服臺灣臺北地方法
院97年度訴字第112號，中華民國97年2月29日第一審判決（起訴
案號：臺灣臺北地方法院檢察署96年度毒偵字第3864號），提起
上訴，本院判決如下：
    主  文
上訴駁回。
    事實及理由
一、本案經本院審理結果，認第一審判決以上訴人即被告甲○○
    係犯毒品危害防制條例第10條第1項之施用第一級毒品罪。
    被告施用第一級海洛因前後持有海洛因之低度行為，應為施
    用之高度行為所吸收，不另論持有罪。且被告為累犯。並審
    酌被告於毒品危害防制條例公布生效後，曾由法院裁定送觀
    察勒戒1次、強制戒治1次，並由檢察官為不起訴處分確定，
    顯見其未因前所受觀察勒戒、強制戒治之處分而決心改過，
    及其智識程度、品行、犯後坦承犯行之態度等一切情狀，判
    決被告「甲○○施用第一級毒品，累犯，處有期徒刑拾月。
    扣案如附表所示之毒品沒收銷燬之。」；認事用法及量刑均
    無不當，應予維持，並引用第一審判決書記載之事實、證據
    及理由（如附件原審判決書）。
二、本案事證已明。被告上訴意旨稱原審量刑過重，而指摘原判
    決不當，為無理由，應予駁回。
據上論斷，應依刑事訴訟法第373條、第368條，判決如主文。
本案經檢察官侯千姬到庭執行職務。
中    華    民    國    97    年    4     月    29    日
                  刑事第一庭  審判長法  官  葉騰瑞
                                    法  官  莊明彰
                                    法  官  王炳梁
以上正本證明與原本無異。
如不服本判決，應於收受送達後十日內向本院提出上訴書狀，其
未敘述上訴之理由者並得於提起上訴後十日內向本院補提理由書
（均須按他造當事人之人數附繕本）。
                                    書記官  廖逸柔
中    華    民    國    97    年    4     月    29    日
附錄本案論罪科刑法條全文：
毒品危害防制條例第10條第1項：
施用第一級毒品者，處6月以上5年以下有期徒刑。
附件：
臺灣臺北地方法院刑事判決               97年度訴字第112號
公  訴  人  臺灣臺北地方法院檢察署檢察官
被      告  甲○○  男  民國○○年○月○日生
                    身分證統一編號：Ｚ000000000
                    住臺北市○○區○○路22巷12號2樓
上列被告因違反毒品危害防制條例案件，經檢察官提起公訴（九
十六年度毒偵字第三八六四號），被告於準備程序中就被訴事實
為有罪之陳述，經本院告以簡式審判之旨，並聽取當事人之意見
後，本院合議庭裁定行簡式審判程序後，判決如下：
    主  文
甲○○施用第一級毒品，累犯，處有期徒刑拾月。扣案如附表所
示之毒品沒收銷燬之。
    事  實
一、甲○○前於(一)民國八十六年間，因違反肅清煙毒條例等案件
    ，經臺灣士林地方法院（下稱士林地院）以八十六年度訴字
    第三０八號判決，就其所犯非法吸用化學合成麻醉藥品罪部
    分，判處有期徒刑六月，就其所犯施用毒品罪部分，判處有
    期徒刑三年二月，應執行有期徒刑三年六月，其不服，乃提
    起上訴，經臺灣高等法院以八十六年度上訴字第三九六六號
    判決駁回其上訴確定，乃由檢察官簽發執行指揮書入監執行
    ，於八十八年十一月十八日縮短刑期假釋出監，假釋期間本
    應於九十年五月二日屆滿，而於(二)假釋期間之八十九年間，
    因施用第二級毒品而違反毒品危害防制條例案件，經本院以
    八十九年度毒聲字第三０四三號裁定送觀察勒戒後，因認有
    繼續施用毒品之傾向，經臺灣臺北地方法院檢察署（下稱臺
    北地檢署）檢察官聲請強制戒治，由本院以九十年度毒聲字
    第二六號裁定令入戒治處所施以強制戒治，自九十年二月六
    日起入所施以強制戒治屆滿三月，經本院以九十年度毒聲字
    第一四八九號裁定停止戒治，所餘戒治期間付保護管束，嗣
    於九十一年一月十一日保護管束期滿執行完畢，經臺北地檢
    署檢察官於九十一年三月七日以九十一年度戒毒偵字第五二
    號不起訴處分書為不起訴處分確定在案，因甲○○於前所犯
    (一)案件假釋期間內故意更犯上開(二)案件，經撤銷其前所犯(一)
    案件之假釋，應執行殘刑一年五月四日，上開(一)案件之殘刑
    乃於上開(二)案件停止戒治之九十年八月六日起接續執行，於
    九十一年十二月十六日縮刑期滿執行完畢，又於(三)九十三年
    六月間及八月間，因施用第一級毒品海洛因（下稱海洛因）
    而違反毒品危害防制條例案件，經臺灣高等法院以九十三年
    度上訴字第三四六三號判決判處有期徒刑十月確定，復於(四)
    九十四年三月間，因施用毒品而違反毒品危害防制條例案件
    ，經士林地院以九十四年度士簡字第一一三號判決判處有期
    徒刑五月確定，上開(三)、(四)案件經臺灣高等法院以九十四年
    度聲字第七一九號裁定應執行有期徒刑一年二月確定；於(五)
    九十三年九月間，因犯竊盜罪，經士林地院以九十四年度易
    字第一七二號判決判處有期徒刑一年，再於(六)九十四年三月
    間至六月間，因連續施用海洛因而違反毒品危害防制條例案
    件，經士林地院以九十四年度訴字第八０一號判決判處有期
    徒刑八月，上開(五)、(六)案件確定後，經士林地院以九十五年
    度聲字第四三二號裁定應執行有期徒刑一年六月確定，並接
    續前開(三)、(四)案件執行，嗣於九十六年五月二十五日縮短刑
    期假釋出監，假釋期間於九十六年七月十六日屆滿，假釋期
    間屆滿未經撤銷假釋，視為執行完畢。
二、甲○○基於施用海洛因之犯意，於九十六年十二月三日傍晚
    時，在其位於臺北市○○區○○路二二巷十二號二樓之住處
    ，將海洛因與水混合後，以針筒注射之方式，施用海洛因一
    次。嗣於翌日即九十六年十二月四日下午二時許，甲○○行
    經臺北市萬華區○○○路○段、廣州街口附近，為警攔檢，
    員警於取得甲○○之同意後，自其身上查扣如附表所示之海
    洛因，乃接受調查，經警採集甲○○尿液送驗發現呈鴉片類
    陽性反應，而知其有上開施用海洛因之犯行。
三、案經臺北市政府警察局萬華分局移送臺北地檢署檢察官偵查
    起訴。
    理  由
一、證據之認定：
    上開事實二之部分，有被告甲○○於前述時地為警查獲，經
    警採集其尿液送臺灣尖端先進生技醫藥股份有限公司以酵素
    免疫分析法初步檢驗及氣相層析質譜儀法確認檢驗，結果發
    現有鴉片類陽性反應之濫用藥物檢驗報告一紙附卷足憑（偵
    查卷第四一頁參照），又扣案如附表所示之物，經送交通部
    民用航空局航空醫務中心以氣相層析質譜儀分析法鑑驗，結
    果檢出含有海洛因成分無訛，此有該中心於九十六年十二月
    七日出具之航藥鑑字第０九六二一五四號毒品鑑定書一紙附
    卷可參（偵查卷第四八頁參照），且被告對上開事實二之部
    分於本院九十七年二月十九日審理時供承不諱（本院當日審
    判筆錄參照），是依(一)前開濫用藥物檢驗報告一紙及(二)扣案
    如附表所示之海洛因等補強證據已足資擔保被告於本院審理
    中所為之上開任意性自白具有相當程度之真實性，而得確信
    被告前述自白之犯罪事實確屬真實，從而依刑事訴訟法第一
    百五十六條第一項及同條第二項規定，自得依被告前述自白
    及該補強證據認定被告確有為前述施用海洛因一次之犯行，
    本件事證明確，被告之犯行堪以認定。
二、論罪科刑之法律適用：
  (一)核被告甲○○所為，係犯毒品危害防制條例第十條第一項之
    施用第一級毒品罪。其施用海洛因前後持有海洛因之低度行
    為，應為施用海洛因之高度行為所吸收，不另論罪。
  (二)查被告有如事實一之部分所載之犯罪科刑執行情形，有臺灣
    高等法院被告全國前案紀錄表一份及被告所犯前開案件之判
    決書、不起訴處分書及聲請簡易判決處刑書等件在卷可稽，
    其前受有期徒刑執行完畢，於五年以內故意再犯本件有期徒
    刑以上之罪，為累犯，應依刑法第四十七條第一項之規定加
    重其刑。
  (三)爰審酌被告於毒品危害防制條例公布生效後曾由本院裁定送
    觀察勒戒一次、強制戒治一次，並由臺北地檢署檢察官為不
    起訴處分確定，如前所述，顯見其未因前所受觀察勒戒、強
    制戒治之處分而決心改過，及其智識程度、品行、犯後尚能
    坦承犯行，態度良好等一切情狀，量處如主文所示之刑。
  (四)扣案如附表所示之物，經送鑑驗後，結果檢出含有海洛因成
    分無誤，已如前述，應依毒品危害防制條例第十八條第一項
    前段規定，不問屬於犯人與否，由本院諭知沒收銷燬之。
據上論斷，應依刑事訴訟法第二百七十三條之一第一項、第二百
九十九條第一項前段，毒品危害防制條例第十條第一項、第十八
條第一項前段，刑法第十一條前段、第四十七條第一項，判決如
主文。
本案經檢察官呂俊儒到庭執行職務。
中    華    民    國    97    年    2     月    29    日
                  刑事第九庭    法  官  林怡秀
本件正本證明與原本無異。
如不服本判決，應於判決送達後十日內，向本院提出上訴狀。
                                書記官  張汝琪
中    華    民    國    97    年    2     月    29    日
附表：
┌──┬─────┬────┬─────────────┐
│編號│物品名稱  │數 量   │扣 押 物 品 清 單 編 號   │
├──┼─────┼────┼─────────────┤
│ 一 │海洛因    │毛重零點│臺北地檢署九十六年度青保管│
│    │          │貳肆伍公│字第九二五號編號１        │
│    │          │克、淨重│                          │
│    │          │零點零伍│                          │
│    │          │肆公克、│                          │
│    │          │驗餘淨重│                          │
│    │          │零點零肆│                          │
│    │          │玖公克  │                          │
└──┴─────┴────┴─────────────┘
附錄本案所犯法條全文：
毒品危害防制條例第十條
施用第一級毒品者，處六月以上五年以下有期徒刑。
施用第二級毒品者，處三年以下有期徒刑。


司法院資訊處製作；財團法人民間司法改革基金會備份。
